臺灣桃園地方法院刑事判決　　　　　　　　　　　　　九十三年度易字第五三號
　　公　訴　人　臺灣桃園地方法院檢察署檢察官
　　被　　　告　甲○○
右列被告因違反毒品危害防制條例案件，經檢察官提起公訴（九十二年度偵字第一九
○四六號），經本院裁定改依簡式審判程序，判決如左：
    主  文
甲○○持有第一級毒品，累犯，處有期徒刑肆月，如易科罰金，以佰元折算壹日，
扣案之第一級毒品海洛因壹包（淨重零點壹公克；包裝重零點參壹公克）沒收銷燬之
；又持有第二級毒品，累犯，處有期徒刑參月，如易科罰金，以佰元折算壹日，扣
案之第二級毒品安非他命貳包（實稱毛重壹點參捌柒公克）均沒收銷燬之。應執行有
期徒刑陸月，如易科罰金，以佰元折算壹日，扣案之第一級毒品海洛因壹包（淨重
零點壹公克；包裝重零點參壹公克）、第二級毒品安非他命貳包（實稱毛重壹點參捌
柒公克）均沒收銷燬之。
    事  實
一、甲○○曾於民國八十九年間因違反毒品危害防制條例案件，經臺灣板橋地方法院
    判處有期徒刑六月，如易科罰金以三百元折算一日確定，並於九十年七月三十一
    日執行完畢，猶不知悔改，明知海洛因、安非他命分列係毒品危害防制條例第二
    條第二項第一款、第二款所規定之第一級毒品、第二級毒品，均不得非法持有，
    竟分別基於持有第一級毒品、第二級毒品安非他命之犯意，於九十二年三月某日
    間，向綽號「阿生」之成年男子購入第一級毒品海洛因一包（淨重○‧一公克、
    包裝重○‧三一公克）、第二級毒品安非他命二包（實稱毛重一‧三八七公克）
    後，即分別非法持有之，並藏放於其當時位於桃園縣龜山鄉○○路○段一六一之
    二號二樓之一住處之儲藏室內。嗣於九十二年五月十九日二十二時三十分許，為
    警持本院九十二年度聲搜字第四二四號搜索票在上址搜索查獲，並扣得第一級毒
    品海洛因一包（淨重○‧一公克、包裝重○‧三一公克）、第二級毒品安非他命
    二包（實稱毛重一‧三八七公克），始循線查悉上情。
二、案經臺灣桃園地方法院檢察署檢察官自動檢舉偵查起訴。
    理  由
一、訊據被告甲○○對於右揭時、地，分別持有第一級毒品海洛因、第二級毒品安非
    他命之事實坦承不諱，並核與證人即被告之妻李柏青於偵查中所供上開扣案物係
    其夫甲○○所有等節一致（見九十二年度毒偵字第一六四七號偵查卷第十六頁反
    面），且將扣案之白色粉末送請法務部調查局鑑定，檢驗結果確含有第一級毒品
    海洛因成份無訛，有該局調科壹字第○八○○○六五一二號鑑定通知書一紙附卷
    足佐（附於上開偵查卷第二十三頁）；將扣案白色或無色透明結晶或結晶性粉末
    送請行政院衛生署管制藥品管理局檢驗，結果判定含有第二級毒品甲基安非他命
    成分，亦有該局管檢字第○九二○○○六五四四號檢驗成績書一紙在卷可稽（附
    於上開偵查卷第三十三頁），此外，復有該扣案之海洛因一包（淨重○．一公克
    ；包裝重○．三一公克）、安非他命二包（實稱毛重一‧三八七公克）為證，是
    認被告上開自白應與事實相符，堪予採信。本件事證明確，被告右揭犯行足可認
    定，應依法論科。
二、按被告甲○○犯罪後，毒品危害防制條例業於九十二年七月九日修正公布，並於
    九十三年一月九日起施行，有關持有第一級毒品、第二級毒品（即同法第十一條
    第一項、第二項）部分之處罰規定新舊法均相同，依刑法第二條第一項前段之規
    定，應適用裁判時之法律處罰。核被告所為，係犯修正後毒品危害防制條例第十
    一條第一項之持有第一級毒品罪、同法第十一條第二項之持有第二級毒品罪。又
    被告所犯上開二罪，犯意各別，行為互殊，犯罪構成要件不同，應予分論併罰。
    查被告前於八十九年間因違反毒品危害防制條例案件，經臺灣板橋地方法院判處
    有期徒刑六月，如易科罰金以三百元折算一日確定，並於九十年七月三十一日執
    行完畢，有刑案資料查註紀錄表、臺灣高等法院被告全國前案記錄表各一份附卷
    可稽，其於五年內再犯本件有期徒刑以上之持有第一級毒品、第二級毒品二罪，
    均為累犯，各應依刑法第四十七條規定，依法加重其刑。爰審酌被告之素行，犯
    罪之動機、目的、手段、所生危害，持有海洛因、安非他命之數量，及犯後坦承
    犯行之態度等一切情狀，各量處如主文所示之刑，均併予諭知易科罰金之折算標
    準，並定其應執行之刑，併予諭知易科罰金之折算標準。
三、末查，前述扣案之第一級毒品海洛因一包（淨重○．一公克；包裝重○．三一公
    克）、第二級安非他命二包（實稱毛重一‧三八七公克），係屬毒品，均應依毒
    品危害防制條例第十八條第一項前段規定，不問屬於犯人與否，宣告沒收並銷燬
    之。
四、本件經檢察官提起公訴，被告於準備程序中就被訴事實為有罪之陳述，經受命法
    官告知簡式審判程序之旨，並聽取公訴人及被告之意見後，由合議庭裁定進行簡
    式審判程序，附此敘明。
據上論斷，應依刑事訴訟法第二百七十三條之一第一項、第二百九十九條第一項前段
，修正後毒品危害防制條例第十一條第一項、第二項、第十八條第一項前段，刑法第
二條第一項前段、第十一條前段、第四十七條、第五十一條第五款、第四十一條第一
項前段，罰金罰鍰提高標準條例第二條，判決如主文。
本案經檢察官簡志祥到庭執行職務。
中      華      民      國      九十三    年      七     月      一     日
                                     臺灣桃園地方法院刑事第十二庭
                                             法  官    王  美  玲
右正本證明與原本無異。
如不服本判決，應於判決送達後十日內向本院提出上訴狀( 應附繕本 )，上訴於
臺灣高等法院。
                                             書記官    張  嘉  雯
中      華      民      國      九十三    年      七     月      二     日
附錄論罪法條：
修正後毒品危害防制條例第十一條第一項、第二項
持有第一級毒品者，處三年以下有期徒刑、拘役或新臺幣五萬元以下罰金。
持有第二級毒品者，處二年以下有期徒刑、拘役或新臺幣三萬元以下罰金。
